臺灣臺南地方法院民事裁定
                               109年度司繼字第3994號
聲  請  人  甲○○  
關  係  人  乙○○  
上列聲請人聲請選任被繼承人丙○○之遺產管理人事件，本院裁定
如下：
    主  文
選任乙○○（地政士證書字號：(107)南市地登字第866號）為被繼
承人丙○○（男、民國00年0月00日生、身分證統一編號：Z000000
000號、民國108年12月19日死亡、生前最後住所：臺南市○○區○○
里○○0號）之遺產管理人。
准對被繼承人丙○○之大陸地區以外之繼承人為承認繼承之公示催
告。
被繼承人丙○○之大陸地區以外之繼承人，應自本公示催告裁定揭
示之日起壹年貳月內承認繼承。上述期限屆滿，無繼承人承認繼
承時，被繼承人之遺產，於清償債權並交付遺贈物後，如有剩餘
即歸屬國庫。
聲請程序費用由被繼承人丙○○之遺產負擔。
    理  由
一、按先順序繼承人均拋棄其繼承權時，由次順序之繼承人繼承
    ，其次順序繼承人有無不明或第四順序之繼承人均拋棄其繼
    承權者，準用關於無人承認繼承之規定。次按繼承開始時，
    繼承人之有無不明，而無親屬會議或親屬會議未於1個月內
    選定遺產管理人者，利害關係人得聲請法院選任遺產管理人
    ，並由法院依公示催告程序，定6個月以上之期限，公告繼
    承人，命其於期限內承認繼承，此觀民法第1176條第6項、
    第1177條、第1178條規定自明。
二、本件聲請意旨略以：緣聲請人與被繼承人丙○○間共同持有臺
    南市○○區○○段○○段000號土地，因聲請人聲請裁判分割土地
    訴訟，惟被繼承人於民國108年12月19日死亡，其繼承人均
    已拋棄繼承，為確保聲請人權利，爰依法聲請選任被繼承人
    之遺產管理人等語。
三、經查，聲請人之主張，業據提出除戶謄本、繼承系統表、本
    院拋棄繼承公告、土地登記謄本等影本為證，復經本院依職
    權調取109年度司繼字第313、1122、1176、1359號拋棄繼承
    卷宗查明無誤，堪信為真實。是其以利害關係人身分聲請選
    任被繼承人丙○○之遺產管理人，核與上開規定並無不合，應
    予准許。另關係人乙○○具狀向本院陳明同意擔任被繼承人之
    遺產管理人，並切結定當秉持專業倫理與客觀公正態度，善
    盡管理人保存及清算遺產之責，此有關係人提出之切結書及
    陳報狀等附卷可稽。本院審酌關係人與聲請人及被繼承人間
    均無親屬或利害關係，由其擔任本件遺產管理人，當能秉持
    專業倫理與客觀公正態度，善盡管理保存及清算遺產之責，
    是認由其擔任被繼承人丙○○之遺產管理人，應屬妥適，爰裁
    定如主文，並限期命繼承人為承認繼承之公示催告。
四、依家事事件法第127條第4項之規定，裁定如主文。
中　　華　　民　　國　　110 　年　　2 　　月　　8　　日
               家事法庭  司法事務官  　陳敬程
以上正本係照原本作成。。
如對本裁定抗告須於裁定送達後10日內向本院提出抗告狀，並應
繳納抗告費新台幣1000元整。
中　　華　　民　　國　　110 　年　　2 　　月　　9 　 日
                         書  記  官　  陳惠芳